---
title: 'Analiza Danych Projekt'
author: 'Jakub Zator, Mateusz Pałczyński, Jakub Pilarski'
date: '`r Sys.Date()`'
output:
  html_document:
    toc: true
    toc_depth: 2
    number_sections: true
    theme: dark
    highlight: tango
---

# Wstęp

```{r setup, include=FALSE}
knitr::opts_chunk$set(echo = TRUE)
library(tidyverse)
library (naniar)
library(dplyr)
library(dlookr)
library(editrules)
library(VIM)
library(deducorrect)
library(ISLR)
```

# czyszczenie danych

## Początkowa liczba i proporcje NA

Ogólne podsumowanie brakujących wartości

```{r}
miss_var_summary(agencja_nieruchomosci)
```

Brakujące wartości wg. stanu umeblowania

```{r}
agencja_nieruchomosci %>%
  group_by(furnishingstatus) %>%
  miss_var_summary()

agencja_nieruchomosci %>%
  miss_case_table()
```

W tabeli podsumowującej widzimy, że liczba pustych pól na obserwację waha się od 0 do 7. Spośród 545 obserwacji 363 jest kompletnych - to 66,6% obserwacji w danych. Tylko 1 obserwacja (0,18%) zawiera 3 brakujące wartości.

## Wizualizacja NA

```{r}
vis_miss(agencja_nieruchomosci)
gg_miss_fct(agencja_nieruchomosci, fct=furnishingstatus)
gg_miss_fct(agencja_nieruchomosci, fct=stories)
gg_miss_fct(agencja_nieruchomosci, fct=parking)
```

Dzięki wykresom, które przedstawiają procent brakujących danych w zależności od filtru można wywnioskować, że największy procent brakujących danych jest zazwyczaj w momencie, gdzie jest najwieksza wartość dodatnia z konkretnych filtrów. Przykładowo największa ilość NA (price) jest w momencie, gdzie są 3 miejsca parkingowe.

## Przekroje NA

```{r}
gg_miss_upset(agencja_nieruchomosci, nsets=3)
```

Na powyższym wykresie widać, że najwięcej brakujących danych jest w kolumnie cena. Przyczyny są prawdopodobnie czysto praktycznie - za wysoka cena może odstraszyć potencjalnych klientów. Potencjalną przyczyną może oznaczać chęć zbierania ofert.

## Zależności pomiędzy brakującymi danymi.

```{r}
ggplot(data = agencja_nieruchomosci, aes(x = area, y = price))+
  geom_point()+
  geom_miss_point()+
  scale_color_manual(values = c("darkorange", "cyan4"))+
  theme_minimal()
```

W pierwszym przypadku widzimy, że brak wartości price był podobnie prawdopodobny do większości przypadków powierzchni domu. Można zauważyć brak NA w wielkości domu od 12 tys. do 16 tys. jednak są tam tylko pojedyncze wartości.

```{r}
ggplot(data = agencja_nieruchomosci, aes(x = area, y = price))+
 geom_point()+
 geom_miss_point()+
 scale_color_manual(values = c("darkorange", "cyan4"))+
 theme_minimal()+
 facet_wrap(~bedrooms)
```

W podziale na podwykresy widzimy, że najwięcej NA znajduje sie w nieruchomościach, które mają 3 sypialnie.

# Data cleansing

## Imputacje danych

```{r}
agencja1 <- kNN(agencja_nieruchomosci, k=15)
miss_var_summary(agencja1)
```

## Transformacje

```{r}
agencja_nieruchomosci <- read.csv("agencja_nieruchomosci.csv")
agencja_nieruchomosci$price <- as.numeric(agencja_nieruchomosci$price)
agencja_nieruchomosci <- agencja_nieruchomosci %>%
  mutate(
    price_z = (price - mean(price, na.rm = TRUE)) / sd(price, na.rm = TRUE),
    price_minmax = scales::rescale(price, to = c(0, 1))
  )
boxplot(agencja_nieruchomosci$price_z, agencja_nieruchomosci$price_minmax,
        names = c("Z-score", "Min-max"), main = "Porównanie normalizacji danych")
skewness_results <- sapply(agencja_nieruchomosci, function(x) if (is.numeric(x)) e1071::skewness(x, na.rm = TRUE) else NA)
skewness_results
```

## Obserwacje odstające

```{r}
dane <- read.csv("agencja_nieruchomosci.csv")
outlier_report <- diagnose_outlier(dane)

print(outlier_report)

boxplot(dane$price, main = "Wartości odstające w zmiennej 'price'")
```
