---
title: 'Analiza Danych Projekt'
author: 'Jakub Zator, Mateusz Pałczyński, Jakub Pilarski'
date: '`r Sys.Date()`'
output:
  html_document:
    toc: true
    toc_depth: 2
    number_sections: true
    theme: dark
    highlight: tango
---

# Wstęp

```{r setup, include=FALSE}
knitr::opts_chunk$set(echo = TRUE)
library(ggforce)
library(plotly)
library(extrafont)
library(viridis)
library(hrbrthemes)
library(tidyverse)
library(naniar)
library(dplyr)
library(dlookr)
library(editrules)
library(VIM)
library(deducorrect)
library(ISLR)
library(validate)
library(dlookr)
library(simputation)
library(mice)
library(datarium)
library(ggplot2)
```

```{r}
agencja_nieruchomosci <- read.csv("agencja_nieruchomosci.csv")
knitr::kable(head(agencja_nieruchomosci, 10))
```

# czyszczenie danych

## Początkowa liczba i proporcje NA

Ogólne podsumowanie brakujących wartości

```{r}
miss_var_summary(agencja_nieruchomosci)
```

Wprowadzając podstawowe reguły, na przykład weryfikując czy cena nie jest ujemna, mozemy zweryfikować sensowność naszych danych. Po określeniu reguł są one upraszczane. Funkcja `simplify_rules` pozwala sprawdzić czy nie ma w nich sprzeczności i wyeliminować duplikaty. W tym przypadku wyczyszczenie reguł nie przyniosło zadnych efektów.

```{r}
library(validate)

rules <- validator(
  price > 0 & price < 100000000,
  area > 0 & area < 100000,
  bedrooms > -1 & bedrooms < 10,
  bathrooms > -1 & bathrooms < 10,
  stories > -1 & stories < 20,
  parking > -1 & parking < 5,
  mainroad %in% c("yes", "no"),
  guestroom %in% c("yes", "no"),
  basement %in% c("yes", "no"),
  hotwaterheating %in% c("yes", "no"),
  airconditioning %in% c("yes", "no"),
  prefarea %in% c("yes", "no"),
  furnishingstatus %in% c(
    "furnished",
    "semi-furnished",
    "unfurnished"
  )
)

warnings()

validation_results <- confront(agencja_nieruchomosci, rules)
summary(validation_results)
barplot(validation_results, main = "price")
```

Funkcje summary i barplot zgodnie pokazują ze wszystkie nasze dane mają realne wartości.

Aby ułatwić dalszą pracę można zmienić wartości binarne yes i no na 0 i 1. Wartościom z kolumny furnished nadajemy kolejno wartości 0, 1 i 2 (od unfurnished do furnished).

```{r}
agencja_nieruchomosci$mainroad <-
  ifelse(agencja_nieruchomosci$mainroad == "yes", 1, 0)
agencja_nieruchomosci$guestroom <-
  ifelse(agencja_nieruchomosci$guestroom == "yes", 1, 0)
agencja_nieruchomosci$basement <-
  ifelse(agencja_nieruchomosci$basement == "yes", 1, 0)
agencja_nieruchomosci$hotwaterheating <-
  ifelse(agencja_nieruchomosci$hotwaterheating == "yes", 1, 0)
agencja_nieruchomosci$airconditioning <-
  ifelse(agencja_nieruchomosci$airconditioning == "yes", 1, 0)
agencja_nieruchomosci$prefarea <-
  ifelse(agencja_nieruchomosci$prefarea == "yes", 1, 0)

agencja_nieruchomosci$furnishingstatus <- ifelse(
  agencja_nieruchomosci$furnishingstatus == "unfurnished",
  0,
  ifelse(
    agencja_nieruchomosci$furnishingstatus == "semi-furnished",
    1,
    2
  )
)
agencja_nieruchomosci %>% head(10)
```

Brakujące wartości wg. stanu umeblowania

```{r}
agencja_nieruchomosci %>%
  group_by(furnishingstatus) %>%
  miss_var_summary()

agencja_nieruchomosci %>%
  miss_case_table()
```

W tabeli podsumowującej widzimy, że liczba pustych pól na obserwację waha się od 0 do 7. Spośród 545 obserwacji 363 jest kompletnych - to 66,6% obserwacji w danych. Tylko 1 obserwacja (0,18%) zawiera 3 brakujące wartości.

## Wizualizacja NA

```{r}
vis_miss(agencja_nieruchomosci)
gg_miss_fct(agencja_nieruchomosci, fct=furnishingstatus)
gg_miss_fct(agencja_nieruchomosci, fct=stories)
gg_miss_fct(agencja_nieruchomosci, fct=parking)
```

Dzięki wykresom, które przedstawiają procent brakujących danych w zależności od filtru można wywnioskować, że największy procent brakujących danych jest zazwyczaj w momencie, gdzie jest najwieksza wartość dodatnia z konkretnych filtrów. Przykładowo największa ilość NA (price) jest w momencie, gdzie są 3 miejsca parkingowe.

## Przekroje NA

```{r}
gg_miss_upset(agencja_nieruchomosci, nsets=3)
```

Na powyższym wykresie widać, że najwięcej brakujących danych jest w kolumnie cena. Przyczyny są prawdopodobnie czysto praktycznie - za wysoka cena może odstraszyć potencjalnych klientów. Potencjalną przyczyną może oznaczać chęć zbierania ofert.

## Zależności pomiędzy brakującymi danymi.

```{r}
ggplot(data = agencja_nieruchomosci, aes(x = area, y = price)) +
  geom_point() +
  geom_miss_point() +
  scale_color_manual(values = c("darkorange", "cyan4")) +
  theme_minimal()
```

W pierwszym przypadku widzimy, że brak wartości price był podobnie prawdopodobny do większości przypadków powierzchni domu. Można zauważyć brak NA w wielkości domu od 12 tys. do 16 tys. jednak są tam tylko pojedyncze wartości.

```{r}
ggplot(data = agencja_nieruchomosci, aes(x = area, y = price)) +
  geom_point() +
  geom_miss_point() +
  scale_color_manual(values = c("darkorange", "cyan4")) +
  theme_minimal() +
  facet_wrap(~bedrooms)
```

W podziale na podwykresy widzimy, że najwięcej NA znajduje sie w nieruchomościach, które mają 3 sypialnie.

# Data cleansing

## Imputacje danych

Identyfikacja brakujących danych jest kluczowym elementem czyszczenia datasetu. Kolejnym krokiem jest imputacja, czyli uzupełnienie brakujących komórek. Jest wiele metod umożliwiających imputację.

Jedną z najpopularniejszych metod jest algorytm k najbliższych sąsiadów (kNN). Poniżej wykorzystano tę metodę to uzupełnienia brakujących cen. Niezbędnym jest tutaj określenie ilości sąsiadów (k) branych pod uwagę przy regresji, arbitralnie wybrana została wartość k=15.

```{r}
agencja_nieruchomosci <- kNN(
  agencja_nieruchomosci,
  variable = "price",
  k = 15
)
agencja_nieruchomosci <- subset(agencja_nieruchomosci, select = -price_imp)
miss_var_summary(agencja_nieruchomosci)
```

Kolejną znaną metodą jest imputacja liniowa. Zmienne brakujące w kolumnie mainroad uzupełnione zostały wykorzystując metodę `impute_lm` pochodzącą z pakietu `simputation`. Wartości te imputujemy na podstawie zmiennych price oraz parking.

```{r}
agencja_nieruchomosci <- impute_lm(
  agencja_nieruchomosci,
  variable = "mainroad",
  formula = mainroad ~ price + parking,
)
agencja_nieruchomosci$mainroad <- round(agencja_nieruchomosci$mainroad)

miss_var_summary(agencja_nieruchomosci)

```

Dane w ostatniej brakującej kolumnie uzupeniamy metodą `mice` czyli Multivariate Imputation by Chained Equations - wielowymiarowe wypełnianie przez równania łańcuchowe. Jako że uzupeniamy zmienną binarną, korzystamy z metody logreg.

```{r}
imputed_data <- mice(agencja_nieruchomosci, method = "logreg", m = 5)
completed_data <- complete(imputed_data, 1)
completed_data %>% head(10)
```

Zobaczmy jak wygląda pierwsze 10 wierszy naszego zbioru danych po imputacji:

```{r}
knitr::kable(head(agencja_nieruchomosci, 10))
```

## Transformacje

```{r}
completed_data$price <- as.numeric(completed_data$price)
completed_data <- completed_data %>%
  mutate(
    price_z = (price - mean(price, na.rm = TRUE)) / sd(price, na.rm = TRUE),
    price_minmax = scales::rescale(price, to = c(0, 1))
  )
boxplot(completed_data$price_z, completed_data$price_minmax,
        names = c("Z-score", "Min-max"), main = "Porównanie normalizacji danych")
skewness_results <- sapply(completed_data, function(x) if (is.numeric(x)) e1071::skewness(x, na.rm = TRUE) else NA)
skewness_results

```

## Obserwacje odstające

```{r}
outlier_report <- diagnose_outlier(agencja_nieruchomosci)

print(outlier_report)

```

W tabeli widzimy, że najwięcej obserwacji odstających zawiera zmienna "stories", jest ich aż 47, częstotliwość pojawiania się obserwacji odstającej to 7,5.

```{r}
dane <- (agencja_nieruchomosci)
#obliczam kwantyle
Q1 <- quantile(dane$stories, 0.25, na.rm = TRUE)
Q3 <- quantile(dane$stories, 0.75, na.rm = TRUE)
IQR <- Q3 - Q1

# Wartości odstające
lower_bound <- Q1 - 1.5 * IQR
upper_bound <- Q3 + 1.5 * IQR
outliers <- dane$stories[dane$stories < lower_bound | dane$stories > upper_bound]

print(outliers)

boxplot(dane$stories, main = "Wartości odstające w zmiennej 'stories'",
        col = "lightblue", horizontal = TRUE)

```

```{r}

#filtrowanie danych 
dane_cleaned <- dane %>%
  filter(stories >= lower_bound, stories <= upper_bound)

boxplot(dane_cleaned$stories, main = "Wartości odstające w zmiennej 'stories'",
        col = "lightblue", horizontal = TRUE)

```

Wykres pudełkowy dla zmiennej "stories" bez wartości odstających - został nałożony filtr nieuwzględniający wartości odstających.

#Price w tys. oraz area w m2

```{r}
completed_data$price <- completed_data$price / 1000
completed_data$area <- completed_data$area * 0.092903

```

#Wykres 1 zmiennej

```{r}
ggplot(completed_data, aes(x=price))+
  geom_histogram(bins = 10)+
  labs(title="Ilośc domów z przedziałami cenowymi", x="Price", y="Ilość domów")+
  theme_bw() +
  facet_grid(~parking)
```

#Zależnośc ceny od wielkości domu w podziale na połaczenie do głównej drogi

```{r}
# Przekształcenie bedrooms na faktor (jeśli potrzebne do podziału)
completed_data$bedfac <- as.factor(completed_data$bedrooms)

# Wykres zależności ceny od wielkości domu
ggplot(completed_data, aes(x = area, y = price, color = bedfac)) +
  geom_point(alpha = 0.7, size = 3) +
  scale_color_brewer(palette = "Set1") +
  theme_ipsum() +
  
  facet_grid(~mainroad) +
  labs(
    title = "Zależność ceny od wielkości domu z podzialem mainroad",
    x = "Wielkość domu",
    y = "Cena",
    color = "Liczba sypialni")+
  theme( text = element_text(family = "sans"))


```

#Zależność ceny od sypialni z podziałem na prefarea

```{r}
# Wykres zależności ceny od wielkości domu
ggplot(completed_data, aes(x = bedrooms, y = price, color = bedfac)) +
  geom_point(alpha = 0.7, size = 3) +
  scale_color_brewer(palette = "Set1") +
  theme_ipsum() +
  theme(
    text = element_text(family = "sans")  # Użyj czcionki sans
  ) +
  facet_grid(~prefarea) +
  labs(
    title = "Zależność ceny od sypialni z podziałem na prefarea",
    x = "ilość sypialni",
    y = "Cena",
    color = "Liczba sypialni"
  )
```

#wykres ceny w zaleznosci od metrazu

```{r}
completed_data$prefarea1 <- as.factor(completed_data$prefarea)  # Zamiana na factor

p <- ggplot(completed_data, aes(x = price, y = area)) +
  geom_point(aes(color = prefarea1)) +  
  geom_smooth(method = "lm", se = TRUE)+
  xlab("Cena")+
  ylab("Powierzchnia domu")+
  scale_color_discrete(name = "Preferowane miejsce")+
  ggtitle("Metraż oraz cena domu")+
  theme_light()

plotly::ggplotly(p)

```

#Rozkład powierzchni domu w zależności od liczby pięter i ceny

```{r}
completed_data$stories1 <- as.factor(completed_data$stories)

ggplot(completed_data, aes(x = stories, y = area)) +
  geom_boxplot(aes(group = stories), outlier.shape = NA) + 
  geom_jitter(aes(color = price), width = 0.2, alpha = 0.7) +
  scale_color_gradient(name = "Cena", low = "lightblue", high = "navyblue") +
  xlab("Liczba pięter") +
  ylab("Powierzchnia domu") +
  ggtitle("Rozkład powierzchni domu w zależności od liczby pięter i ceny") +
  theme_minimal()

library(dplyr)

summary_table <- completed_data %>%
  group_by(stories1) %>%
  summarise(
    Srednia_powierzchnia = mean(area, na.rm = TRUE),
    Mediana_powierzchnia = median(area, na.rm = TRUE),
    Odchylenie_standardowe_powierzchnia = sd(area, na.rm = TRUE),
    Srednia_cena = mean(price, na.rm = TRUE),
    Mediana_cena = median(price, na.rm = TRUE),
    Odchylenie_standardowe_cena = sd(price, na.rm = TRUE),
    Liczba_obserwacji = n()
  )
print(summary_table)


```

#Stworzonie kategori dla cen poprzez średnią i odchylenie standardowe

```{r}
mean_price <- mean(completed_data$price)
sd_price <- sd(completed_data$price)

completed_data$z_score <- (completed_data$price - mean_price) / sd_price

completed_data$price_category <- cut(
  completed_data$z_score,
  breaks = c(-Inf, -1, 1, Inf),  # Z-score < -1 = tanie, -1 <= Z <= 1 = średnie, Z > 1 = drogie
  labels = c("tanie", "średnie", "drogie")
)

# Wynik
print(completed_data)

category_counts <- completed_data %>%
  group_by(price_category) %>%
  summarise(count = n())

```

#Wykres przedstawiający rozkład cen na kategorię tani, średni i drogi

```{r}
ggplot(category_counts) +
  aes(
    x0 = 0, y0 = 0, # position of pie center
    r0 = 0, r = 1,  # inner and outer radius
    amount = count, # size of pie slices
    fill = price_category
  ) + 
  geom_arc_bar(stat = "pie") +
  coord_fixed()  
```
#Statystyka opisowa
```{r echo=FALSE}
etykiety<-c("1750-2750 kPLN","2750-3750 kPLN","3750-4750 kPLN","4750-5750 kPLN","5750-6750 kPLN","6750-7750 kPLN","7750-8750 kPLN","9750-10750 kPLN","10750-11750 kPLN","11750-12250 kPLN")
limits<-cut(completed_data$price,seq(1750,12250,by=1000),labels=etykiety)
tabela1<-freq(limits,type="html")


```
```{r histogram, echo=FALSE}
hist(completed_data$price, breaks="FD", col="green", probability = TRUE,
     main="Ceny nieruchomości")

# Linie gęstości dla różnych liczby sypialni
lines(density(completed_data$price[completed_data$bedrooms == 1]), col=2)
lines(density(completed_data$price[completed_data$bedrooms == 2]), col=3)
lines(density(completed_data$price[completed_data$bedrooms == 3]), col=4)

# Legenda
legend("topright", 
       legend=c("Jedna sypialnia", "Dwie sypialnie", "Trzy sypialnie"),
       col=c(2, 3, 4), 
       lty=1, 
       horiz=FALSE, 
       box.lty=0, 
       cex=0.8)


```


```{r}
library(gtsummary)
completed_data %>%
  select(price,bedfac) %>%
  tbl_summary(
    by=bedfac,
    type = all_continuous() ~ "continuous2",
    statistic = all_continuous() ~ c(
      "{N_nonmiss}","{mean}","{sd}",
      "{median} ({p25}, {p75})",
      "{min}, {max}"),
    missing = "no",
    label = price ~ "Cena") %>%
  modify_header(label ~ "**Zmienna**") %>%
  modify_caption("**Tabela 1. Rozkład cen wg liczby pokoi**") %>%
  bold_labels() %>% 
  add_p(pvalue_fun = ~ style_pvalue(.x, digits = 2))
```

